臺灣屏東地方法院刑事判決
111年度原交訴字第4號
公  訴  人  臺灣屏東地方檢察署檢察官
被      告  温正義


選任辯護人  陳柏乾律師(法扶律師)          
上列被告因過失致死案件，經檢察官提起公訴（111年度調偵字
第206號），被告於本院準備程序進行時為有罪之陳述，經告以
簡式審判程序之旨，並聽取檢察官、被告及辯護人之意見後，經
本院合議庭裁定由受命法官獨任改行簡式審判程序並判決如下：
    主  文
温正義犯過失致人於死罪，處有期徒刑拾月。緩刑肆年，並應於
本判決確定之日起壹年內接受法治教育課程貳場次。緩刑期間付
保護管束。
    事  實
一、温（原起訴書誤載為「溫」，以下均更正之）正義駕駛車牌
    號碼000-00號營業曳引車（下稱A車），於民國110年12月29
    日10時51分許，沿屏東縣潮州鎮屏75線南往北方向直行至屏
    75線與江山路交岔路口時，本應注意車輛行經行車管制號誌
    交岔路口，應遵守道路燈光號誌之指示，亦應注意車前狀況
    ，並隨時採取必要之安全措施，且行車速度，應依速限標誌
    或標線之規定，而依當時天候晴、日間自然光線、柏油路面
    乾燥、無缺陷、無障礙物、視距良好，並無不能注意之情事
    ，竟疏未注意及此，即貿然闖越上開交岔路口紅燈號誌，並
    超速通過該路口，適楊春滿騎乘車牌號碼000-000號普通重
    型機車（下稱B車），沿屏東縣潮州鎮江山路段由東往西方
    向駛至上開交岔路口，欲直行通過該路口，温正義見狀閃避
    不及，其駕駛之A車右側車身與楊春滿騎乘之B車車頭發生碰
    撞，致楊春滿向前摔出，受有頭部外傷、胸部挫傷併二側肋
    骨多處骨折及氣血胸、左肱骨骨折、二側股骨骨折等傷害，
    楊春滿經送醫急救於同日12時13分，因出血性休克死亡。經
    警方接獲報案到場處理上開交通事故，温正義於肇事後，未
    被偵查犯罪機關查知姓名年籍前，即留在現場，向到場處理
    之員警當場供承其為肇事人，自首並接受裁判。
二、案經楊春滿之子周燦輝告訴臺灣屏東地方檢察署檢察官偵查
    起訴。
    理  由
一、被告温正義所犯為非死刑、無期徒刑、最輕本刑為3年以上
    有期徒刑之罪，亦非高等法院管轄第一審案件者，且於訊問
    程序進行中，被告先就被訴事實為有罪之陳述，經告知被告
    簡式審判程序之旨，並聽取檢察官、被告及辯護人之意見後
    ，本院依刑事訴訟法第273條之1規定，裁定進行簡式審判程
    序，是本件之證據調查，依刑事訴訟法第273條之2及第159
    條第2項規定，不適用傳聞法則有關限制證據能力及證據調
    查之規定。
二、上揭犯罪事實，有下列證據可資佐證：
　㈠被告於警詢、偵訊及本院準備程序中之自白。
　㈡證人即告訴人周燦輝於警詢時及偵查中、證人即被害人楊春
    滿之女周翠姿於偵查中之證述。
　㈢屏東縣警察局潮州分局交通小隊偵查報告、道路交通事故現
    場圖、道路交通事故調查報表㈠㈡、肇事現場略圖、A車與B車
    車輛詳細資料料報表各1份、屏東縣政府警察局潮州分局扣
    押筆錄及扣押物品目錄表、現場蒐證與車損照片80張、A車
    行車紀錄紙卡影本及A車車輛行車影像畫面截圖照片5張。
　㈣安泰醫療社團法人安泰醫院診斷證明書、臺灣屏東地方檢察
    署相驗屍體證明書與臺灣屏東地方檢察署檢驗報告書各1份
    、屏東縣政府警察局潮州分局111年1月3日潮警偵字第11032
    885500號函暨所附被害人相驗照片25張。
三、論罪科刑：
　㈠核被告所為，係犯刑法第276條之過失致人於死罪。
　㈡被告於肇事後，在報案人或勤指中心轉來資料未報明肇事人
    姓名，處理人員前往現場處理時，肇事人在場，並當場承認
    為肇事人乙情，有屏東縣政府警察局潮州分局交通分隊道路
    交通事故肇事人自首情形紀錄表1份在卷可查（見相卷第61
    頁）。足認被告對於未發覺之罪自首而接受裁判，其配合調
    查，有助於釐清肇事責任，爰依刑法第62條前段規定減輕其
    刑。
　㈢爰以行為人之責任為基礎，審酌被告於本案發生前之102年間
    有業務過失致死（與本案同類型之車禍）案件之前科紀錄，
    有臺灣高等法院被告前案紀錄表1份在卷可參，素行非佳；
    其駕車時本應遵守道路交通規則，應記取前案教訓更加謹慎
    注意，竟仍疏未注意車前狀況，及未保持隨時可以煞停之距
    離，貿然闖越紅燈號誌並超速通過本案路口造成本案車禍，
    被告就本案車禍應負全部肇責，本案車禍致使被害人死亡，
    侵害被害人生命法益，造成被害人及其家屬鉅大、不可回復
    之損害，被告所為實應非難；惟念被告於偵查中已與告訴人
    達成調解，有屏東縣○○鎮○○○○○000○○○○○000號調解筆錄在卷
    可考（見調偵卷第47頁），並已履行賠償完畢，經本院於審
    理中向告訴人確認無訛（見本院卷第56頁），犯罪所生損害
    有所彌補；並考量被告犯後始終坦承犯行，犯後態度尚可；
    兼衡其自陳：從事臨時工，月入不一定，約新臺幣（下同）
    2萬元，已婚，有子女，國中畢業（見本院卷第56頁）之智
    識程度及家庭經濟生活狀況等一切情狀，並考量檢察官、告
    訴人、被告及其辯護人對量刑之意見，量處如主文所示之刑
    。
四、緩刑：
　　查被告前因業務過失致死案件，經本院以102年度原交簡字
    第154號判決判處有期徒刑8月，緩刑3年，嗣緩刑期滿未經
    撤銷，刑之宣告失其效力等情，有臺灣高等法院被告前案紀
    錄表1份在卷可參。是被告未曾因故意犯罪受有期徒刑以上
    刑之宣告，其因一時失慮，致罹刑典；然其已坦承犯行，且
    與告訴人調解成立，並履行賠償完畢，已如前述。告訴人於
    本院審理時表示：希望讓被告有一個時間，不能再犯，緩刑
    期間希望拉長等語（見本院卷第57頁）。本院綜合上開情節
    、被告違犯本案之動機、情節、目的等情狀，及檢察官、告
    訴人、被告及其辯護人之意見，認被告經此偵、審教訓，當
    知所警惕而無再犯之虞，因認本判決所宣告之刑以暫不執行
    為適當，爰依刑法第74條第1項第1款規定併予諭知如主文所
    示之緩刑期間，以啟自新。另為促使被告深切記取此次教訓
    ，尊重法律規範秩序，強化其法治觀念以預防其一犯再犯，
    本院認有課予被告一定負擔之必要，爰依刑法第74條第2項
    第8款規定，命被告應於緩刑期內接受如主文所示場次之法
    治教育課程；併依刑法第93條第1項第2款規定，應諭知被告
    於緩刑期間付保護管束，俾予適當追蹤及輔導，以符合緩刑
    目的。倘被告違反上開所定負擔情節重大，足認原宣告之緩
    刑難收其預期效果，而有執行刑罰之必要，依刑法第75條之
    1第1項第4款規定，得撤銷緩刑之宣告，併予敘明。
五、依刑事訴訟法第273條之1第1項、第299條第1項前段，判決
    如主文。
六、如不服本判決，得自收受送達之翌日起20日內向本院提出上
    訴狀（應附繕本），其未敘述上訴理由者，應於上訴期間屆
    滿後20日內補提理由書狀於本院，上訴於臺灣高等法院高雄
    分院。
本案經檢察官蕭惠予提起公訴，檢察官楊婉莉到庭執行職務。
中　　華　　民　　國　　111 　年　　7 　　月　　6　　日

                  刑事第五庭    法  官  沈婷勻


以上正本證明與原本無異。
如不服本判決應於收受判決後20日內向本院提出上訴書狀，並
應敘述具體理由；其未敘述上訴理由者，應於上訴期間屆滿後
20日內向本院補提理由書（均須按他造當事人之人數附繕本）
「切勿逕送上級法院」。
中　　華　　民　　國　　111 　年　　7 　　月　　6　　日
                                書記官  張語恬
附錄論罪科刑法條全文：
中華民國刑法第276條
因過失致人於死者，處5年以下有期徒刑、拘役或50萬元以下罰
金。